【裁判字號】    94,抗,2622
【裁判日期】    950112
【裁判案由】    撤銷假處分
【裁判全文】
臺灣高等法院民事裁定                  94年度抗字第2622號
抗  告  人  三德裕開發投資有限公司
            裕順裕開發投資有限公司
            金進裕開發投資有限公司
兼  上三人
法定代理人  甲○○
抗  告  人  戊○○
            辛○○
            庚○○
            己○○
抗告人與相對人添進裕機械股份有限公司、丁○○、丙○○、壬
○○、蕭桂枝間撤銷假處分事件，對於中華民國94年5月30日台
灣桃園地方法院93年度全聲字第167號裁定提起抗告，本院裁定
如下：
    主  文
原裁定廢棄。
相對人於原法院之聲請駁回。
聲請及抗告費用由相對人負擔。
    理  由
一、本件相對人聲請意旨略以：抗告人等前以相對人添進裕機械
    股份有限公司（下稱添進裕公司）於民國91年3月28日所召
    開之股東會決議方法違法，所為修改董事人數之修訂章程決
    議及改選相對人丁○○、丙○○、壬○○為董事、相對人乙
    ○○為監察人之決議均屬無效，抗告人業已提起台灣桃園地
    方法院91年度訴字第802號撤銷股東會決議之訴；且以相對
    人添進裕公司擅自變賣公司唯一廠房土地，致公司受有損害
    ，添進裕公司並積欠鉅額租金未清償等情為由，聲請原法院
    准以93年度全字第3號定暫時狀態處分之裁定，禁止相對人
    丁○○、丙○○、壬○○及乙○○執行或指定他人代行添進
    裕公司董事及監察人職務。嗣前開台灣桃園地方法院91年度
    訴字第802號撤銷股東會決議之訴，已因抗告人連續2次遲誤
    言詞辯論期日，依法視為撤回起訴確定在案；且依公司法第
    189條規定，撤銷股東會決議之訴，應於股東會決議之日起
    30日內提起，顯見抗告人已無法再另提起撤銷股東會決議之
    訴，則上開定暫時狀態處分之本案判決既已撤回確定且不得
    再行起訴，相對人自得聲請撤銷上開原法院93年度全字第3
    號定暫時狀態處分之裁定等語。
二、按定暫時狀態處分之原因消滅、債權人受本案敗訴判決確定
    或其他命定暫時狀態處分之情事變更者，債務人得聲請撤銷
    定暫時狀態處分之裁定，民事訴訟法第538條之4準用同法第
    533條準用同法第530條第1項定有明文。經查，抗告人等前
    係以：「．．．綜上所述，本件若於聲請人（按即本件抗告
    人）提起確認相對人公司（按即添進裕公司）與渠等委任關
    係不存在之訴判決確定前，仍任令相對人丁○○、丙○○、
    壬○○及乙○○等分別繼續行使相對人公司董事長、董事及
    監察人職務，乃屬不當，實有就渠等前揭職權，於爭執之法
    律關係確定前為定暫時狀態之必要等情」為由，向原法院聲
    請准其等供擔保後，在聲請人（即本件抗告人）提起確認相
    對人添進裕公司與相對人丁○○、丙○○、壬○○、乙○○
    等人委任關係不存在之訴判決確定前，禁止相對人丁○○行
    使添進裕公司董事長及董事職權，禁止相對丙○○、壬○○
    行使添進裕公司董事職權，禁止相對人乙○○行使添進裕公
    司監察人職權；相對人添進裕公司亦不得委由相對人丁○○
    、丙○○、壬○○分別行使董事長或董事職權，且不得委由
    相對人乙○○行使監察人職權，此有民事假處分聲請狀在卷
    可稽（見原法院卷1第209、219頁），而原法院亦以93年度
    全字第3號裁定准債權人即抗告人等供擔保後，「債務人丁
    ○○不得以添進裕公司董事長或董事名義行使或指定他人代
    行董事長或董事職權」、「債務人丙○○、壬○○不得以添
    進裕公司董事名義行使或指定他人代行董事職權」、債務人
    乙○○不得以添進裕公司監察人名義行使或指定他人代行監
    察人職權」，有該裁定附卷為憑（見本院94年度抗字第1777
    號卷第22、23頁）。顯見原法院93年度全字第3號定暫時狀
    態處分之裁定，其本案訴訟應係：「確認添進裕公司與丁○
    ○、丙○○、壬○○、乙○○等人間董事、監察人之委任關
    係不存在」之訴。是以抗告人等前向台灣桃園地方法院提起
    91年度訴字第802號撤銷股東會決議之訴，雖因抗告人連續2
    次遲誤言詞辯論期日，而依法視為撤回起訴確定在案；且依
    公司法第189條之規定，撤銷股東會決議之訴，應於股東會
    決議之日起30日內提起，抗告人已無法再提撤銷股東會決議
    之訴。惟抗告人等所提起台灣桃園地方法院91年度訴字第80
    2號撤銷股東會決議之訴，其聲明係「被告公司 (即相對人
    添進裕公司)於91年3月28日股東會所為修訂公司章程及改選
    董事、監察人之決議均應予撤銷。」等語，該案卷宗影本附
    於本院94年度上字第599號確認股東會決議不成立等事件乙
    案卷內，本院已調卷查明無訛，堪信台灣桃園地方法院91年
    度訴字第802號撤銷股東會決議之訴，並非確認委任關係不
    存在之訴，其非本件定暫時狀態處分之裁定之本案訴訟甚明
    ，自不因視為撤回而生本件定暫時狀態處分之原因消滅，或
    其他命定暫時狀態處分之情事變更。而抗告人等嗣於93年6
    月2日對相對人等提起之本案訴訟即台灣桃園地方法院93年
    度訴字第822號確認股東會決議不成立等之訴，其聲明為：
    「一確認被告添進裕公司91年度第1次臨時股東會決議不成
    立。二確認被告添進裕公司與被告丁○○、丙○○、壬○○
    、乙○○間委任關係不存在」，經台灣桃園地方法院判決抗
    告人敗訴後，抗告人提起上訴，現由本院94年度上字第599
    號審理中，有民事起訴狀、上訴聲明狀等文件在卷可考（見
    原法院卷1第245至250頁、本院94年度抗字第1777號卷第48
    、49頁），且經調閱本院94年度上字第599號卷查明。是原
    法院93年度全字第3號定暫時狀態處分之裁定，其本案訴訟
    既仍由本院審理中而未判決抗告人敗訴確定，自無定暫時狀
    態處分之原因消滅，或其他命定暫時狀態處分之情事變更等
    情，是相對人等主張該定暫時狀態處分之裁定之本案訴訟為
    台灣桃園地方法院91年度訴字第802號撤銷股東會決議之訴
    ，該訴已視為撤回確定，且不得再另行起訴，聲請撤銷原法
    院93年度全字第3號定暫時狀態之處分等語，洵非有據。原
    法院未察，誤為准予撤銷之裁定，即有未合。抗告意旨指摘
    原裁定不當，求予廢棄，為有理由。應由本院將原裁定廢棄
    ，並駁回相對人等在原法院之聲請。
三、據上論結，本件抗告為有理由，爰裁定如主文。
中    華    民    國    95    年    1    月    12    日
                  民事第十庭    審判長法  官  阮富枝
                                      法  官  吳麗惠
                                      法  官  黃豐澤
正本係照原本作成。
本裁定除以適用法規顯有錯誤為理由，並經本院許可外，不得再
抗告。如提起再抗告，應於收受送達後10日內委任律師為代理人
向本院提出再抗告狀。並繳納再抗告費新台幣１千元。
中    華    民    國    95    年    1     月    13    日
                                      書記官  廖艷莉


司法院資訊處製作；財團法人民間司法改革基金會備份。
